【裁判字號】    97,訴,714
【裁判日期】    970528
【裁判案由】    毒品危害防制條例
【裁判全文】
臺灣板橋地方法院刑事判決               97年度訴字第714號
公  訴  人  臺灣板橋地方法院檢察署檢察官
被      告  甲○○
                     現另案.
上列被告因違反毒品危害防制條例案件，經檢察官提起公訴（97
年度毒偵字第644 號），本院裁定改用簡式審判程序審理，判決
如下：
    主  文
甲○○施用第一級毒品，累犯，處有期徒刑柒月；扣案之第一級
毒品海洛因貳包（總計驗餘淨重零點玖柒捌柒公克），沒收銷燬
之。又施用第二級毒品，累犯，處有期徒刑伍月。應執行有期徒
刑拾月；扣案之第一級毒品海洛因貳包（總計驗餘淨重零點玖柒
捌柒公克），沒收銷燬之。
    事  實
一、甲○○前於民國89年間因施用毒品案件，經本院裁定送觀察
    、勒戒後，認無繼續施用毒品之傾向，於89年8 月8 日釋放
    出所，並由臺灣板橋地方法院檢察署檢察官於89年8 月8 日
    以89年度毒偵字第5118號為不起訴處分確定。又於90年間因
    施用毒品案件，經臺灣新竹地方法院裁定送觀察、勒戒後，
    認無繼續施用毒品之傾向，於90年10月4 日釋放出所，並由
    國防部北部地方軍事法院桃園分院檢察署檢察官於90年10月
    4 日以90年度園偵處字第78號為不起訴處分確定。復於91年
    間因施用毒品案件，經國防部北部地方軍事法院桃園分院裁
    定送強制戒治，並經國防部北部地方軍事法院桃園分院於91
    年11月27日以91年度桃審字第261 號判處有期徒刑7 月確定
    ，於94年3 月3 日執行完畢。繼於93年間因施用毒品案件，
    經本院於94年2 月25日以93年度簡字第5487號判處有期徒刑
    3 月確定，於94年10月26日執行完畢。又於94年間因施用毒
    品案件，經本院於95年2 月24日以94年度訴字第1870號各判
    處有期徒刑6 月、4 月，應執行有期徒刑9 月確定。又於95
    年間因竊盜案件，經臺灣臺北地方法院於95年4 月28日以95
    年度簡字第725 號判處有期徒刑3 月確定。上開3 罪嗣經臺
    灣臺北地方法院另案裁定減為有期徒刑3 月、2 月、1 月又
    15日，應執行有期徒刑5 月確定，甫於96年9 月14日執行完
    畢。又於96年間因施用毒品案件，經臺灣臺北地方法院於96
    年12月3 日以96年度訴字第1468號判處有期徒刑1 年確定（
    尚未執行）。詎其猶不知悔改，竟基於施用第2 級毒品甲基
    安非他命之犯意，於97年1 月3 日某時，在臺北縣三重市○
    ○街159 巷2 號5 櫻，以吸食器燒烤之方式，施用第2 級毒
    品甲基安非他命乙次。另基於施用第1 級毒品海洛因之犯意
    ，於同日某時，在上址，以將海洛因摻入香菸內再點燃吸食
    之方式，施用第1 級毒品海洛因乙次。嗣於97年1 月3 日17
    時許，在上址為警查獲，並扣得第1 級毒品海洛因2 包（總
    計驗餘淨重0.9787公克），經警採集尿液送鑑驗結果呈嗎啡
    及甲基安非他命陽性反應。
二、案經臺北縣政府警察局三重分局報請臺灣板橋地方法院檢察
    署檢察官偵查起訴。
    理  由
一、上揭事實業據被告甲○○於本院準備程序及審理中坦承不諱
    （見本院97年5 月7 日準備程序及簡式審判筆錄），並有第
    1 級毒品海洛因2 包（總計驗餘淨重0.9787公克）扣案可證
    （見臺灣板橋地方法院檢察署97年度毒偵字第644 號偵查卷
    第15頁），且被告為警查獲所採集之尿液經送檢驗結果，確
    呈嗎啡及甲基安非他命陽性反應，此有臺灣檢驗科技股份有
    限公司濫用藥物尿液檢驗報告1 紙在卷可憑（見上開偵查卷
    第33頁）。此外，並有交通部民用航空局航空醫務中心毒品
    鑑定書1 紙在卷可稽（見本院刑事卷），足徵被告之任意性
    自白與事實相符。又被告前於89年間因施用毒品案件，經本
    院裁定送觀察、勒戒後，認無繼續施用毒品之傾向，於89年
    8 月8 日釋放出所，並由臺灣板橋地方法院檢察署檢察官於
    89年8 月8 日以89年度毒偵字第5118號為不起訴處分確定。
    又於90年間因施用毒品案件，經臺灣新竹地方法院裁定送觀
    察、勒戒後，認無繼續施用毒品之傾向，於90年10月4 日釋
    放出所，並由國防部北部地方軍事法院桃園分院檢察署檢察
    官於90年10月4 日以90年度園偵處字第78號為不起訴處分確
    定。復於91年間因施用毒品案件，經國防部北部地方軍事法
    院桃園分院裁定送強制戒治，並經國防部北部地方軍事法院
    桃園分院於91年11月27日以91年度桃審字第261 號判處有期
    徒刑7 月確定，於94年3 月3 日執行完畢。繼於93年間因施
    用毒品案件，經本院於94年2 月25日以93年度簡字第5487號
    判處有期徒刑3 月確定，於94年10月26日執行完畢。又於94
    年間因施用毒品案件，經本院於95年2 月24日以94年度訴字
    第1870號各判處有期徒刑6 月、4 月，應執行有期徒刑9 月
    確定。又於95年間因竊盜案件，經臺灣臺北地方法院於95年
    4 月28日以95年度簡字第725 號判處有期徒刑3 月確定。上
    開3 罪嗣經臺灣臺北地方法院另案裁定減為有期徒刑3 月、
    2 月、1 月又15日，應執行有期徒刑5 月確定，甫於96年9
    月14日執行完畢。又於96年間因施用毒品案件，經臺灣臺北
    地方法院於96年12月3 日以96年度訴字第1468號判處有期徒
    刑1 年確定（尚未執行）等情，有臺灣高等法院被告前案紀
    錄表1 份在卷可憑。是本案事證明確，被告施用第1 級毒品
    及第2 級毒品之犯行均堪以認定，應予依法論處。
二、核被告甲○○所為，係犯毒品危害防制條例第10條第1 項之
    施用第1 級毒品罪及同條第2 項之施用第2 級毒品罪。被告
    持有第1 級毒品海洛因、第2 級毒品甲基安非他命，既意在
    供己施用，其持有之低度行為應為施用之高度行為所吸收，
    均不另論罪。被告所犯上開2 罪間，犯意各別，顯係另行起
    意，應予分論併罰。末查，被告有如事實欄所載之論罪科刑
    及執行情形，此有臺灣高等法院被告前案紀錄表1 份可查，
    其於有期徒刑執行完畢後，5 年內故意再犯本件有期徒刑以
    上之2 罪，為累犯，均應依法加重其刑。爰審酌被告之素行
    、犯罪之動機、目的、手段，施用第1 級毒品、第2 級毒品
    戕害自身健康及其犯後坦承犯行，態度良好等一切情狀，各
    量處如主文所示之刑，並定其應執行之刑，以資懲儆。
三、扣案之海洛因2 包（總計驗餘淨重0.9787公克），屬第1 級
    毒品（其內毒品與外袋無法析離完盡，應概認屬查獲之毒品
    ），不問屬何人所有，應依毒品危害防制條例第18條第1 項
    前段之規定併予宣告沒收銷燬之。另扣案之針筒2 支，被告
    於本院審理中否認為其所有，且核與被告自白之施用第1 級
    毒品方式不符，爰不併予宣告沒收，附此敘明。
四、本件經檢察官提起公訴，被告於準備程序中就被訴事實為有
    罪之陳述，經法官告知簡式審判程序之旨，並聽取公訴人、
    被告之意見後，本院合議庭裁定由受命法官獨任進行簡式審
    判程序，併予敘明。
據上論斷，應依刑事訴訟法第273 條之1 第1 項、第299 條第1
項前段，毒品危害防制條例第10條、第18條第1 項前段，刑法第
11條前段、第47條第1 項前段、第51條第5 款，判決如主文。
本案經檢察官郭季青到庭執行職務。
中    華    民    國    97    年    5     月    28    日
                  刑事第十九庭  法  官  曾正耀
以上正本證明與原本無異
如不服本判決應於送達後10日內向本院提出上訴狀
                                書記官  陳淑怡
中    華    民    國    97    年    5     月    28    日
附論罪科刑依據之法條：
毒品危害防制條例第10條
施用第1級毒品者，處 6 月以上 5 年以下有期徒刑。
施用第2級毒品者，處3年以下有期徒刑。


司法院資訊處製作；財團法人民間司法改革基金會備份。
